臺灣橋頭地方法院刑事判決
                                      110年度訴字第179號
公  訴  人  臺灣橋頭地方檢察署檢察官
被      告  王信智


指定辯護人  本院公設辯護人李佩娟
上列被告因違反毒品危害防制條例案件，經檢察官提起公訴（11
0年度偵字第4373號、第4828號），本院判決如下：
    主  文
王信智販賣第二級毒品，處有期徒刑參年貳月。
扣案如附表二編號7所示之物，沒收之；未扣案之犯罪所得新臺
幣壹仟元，沒收之，於全部或一部不能沒收或不宜執行沒收時，
追徵其價額。
    犯罪事實
一、王信智知悉甲基安非他命係毒品危害防制條例第2條第2項第
    2款所明定之第二級毒品，未經許可，依法不得持有、販賣
    ，竟基於販賣第二級毒品甲基安非他命賺取價差利益以營利
    之犯意，以其所有如附表二編號7所示手機1支(含門號00000
    00000號SIM卡1張)，作為聯絡毒品交易之工具，於附表一編
    號1所示之時間、地點，以該編號所示之方式，販賣該編號
    所示數量之第二級毒品甲基安非他命與洪健智，而取得如該
    編號所示之交易金額，以牟取利潤。嗣經警對王信智所持用
    之上開手機實施通訊監察後，持本院核發之搜索票，於民國
    110 年3 月16日6時35分許，在王信智位於高雄市○○區○○路0
    0號之住處執行搜索，扣得附表二編號7等物，始悉上情。
二、案經屏東縣政府警察局屏東分局報告臺灣橋頭地方檢察署檢
    察官偵查起訴。 
    理  由
一、按被告以外之人於審判外之陳述，雖不符刑事訴訟法第159
    條之1至之4等4條之規定，而經當事人於審判程序同意作為
    證據，法院審酌該言詞陳述或書面陳述作成時之情況，認為
    適當者，亦得為證據；當事人、代理人或辯護人於法院調查
    證據時，知有刑事訴訟法第159條第1項不得為證據之情形，
    而未於言詞辯論終結前聲明異議者，視為有前項之同意，同
    法第159條之5定有明文。立法意旨在於傳聞證據未經當事人
    之反對詰問予以核實，原則上先予排除；惟若當事人已放棄
    反對詰問權，於審判程序中表明同意該等傳聞證據可作為證
    據；或於言詞辯論終結前未聲明異議，基於尊重當事人對傳
    聞證據之處分權，及證據資料愈豐富，愈有助於真實發見之
    理念，且強化言詞辯論主義，使訴訟程序得以順暢進行，上
    開傳聞證據亦均具有證據能力。本判決所引用具傳聞性質之
    證據資料（詳後引證據，含供述證據、非供述證據及其他具
    有傳聞性質之證據），業經本院於準備程序及審判程序予以
    提示、告以要旨，且檢察官、被告王信智及其辯護人均同意
    有證據能力（詳訴一卷第241頁；訴二卷第77頁），或至本
    院言詞辯論終結前均未聲明異議。本院審酌各該傳聞證據作
    成時之情況，認均與本件待證事實具有關聯性，查無證據足
    以證明言詞陳述之傳聞證據部分，陳述人有受外在干擾、不
    法取供或違反其自由意志而陳述之情形；書面陳述之傳聞證
    據部分，以及其餘非供述證據，亦均無遭變造或偽造之情事
    ，且均為證明犯罪事實存否所必要，認為以之作為證據應屬
    適當，揆諸上開規定，自均具證據能力。
二、認定犯罪事實之證據及理由
  ㈠上開犯罪事實，業據被告於警詢、偵訊及本院準備程序、審
    判程序均坦承不諱（詳警一卷第9-12頁；偵一卷第17-19頁
    ；訴一卷第238頁；訴二卷第76、97頁），復經證人即購毒
    者洪健智於偵訊時證陳明確（詳他卷第53-55頁），且有被
    告所持用門號0000000000號行動電話之通聯調閱查詢單（詳
    警一卷第117頁）、本院110年度聲搜字第143號搜索票（詳
    警一卷第127頁）、屏東縣政府警察局屏東分局搜索扣押筆
    錄與扣押物品目錄表各1份（詳警一卷第129-132頁）、扣押
    物品照片（詳警一卷第181-187頁）、本院核發之110年度聲
    監字第23號通訊監察書（詳警一卷第79-81頁）、通訊監察
    譯文（詳警一卷第51-52頁）在卷可佐，並有扣案如附表二
    編號7所示之手機可參，足見被告上開任意性自白與事實相
    符，可資採為認定犯罪事實之依據。
　㈡按販賣毒品之所謂販賣行為，係行為人基於營利之目的，而
    販入或賣出毒品而言。販賣毒品者，其主觀上有營利之意圖
    ，客觀上有販賣之行為，即足構成。至於實際上是否已經獲
    利，則非所問（最高法院101年度臺上字第728號判決要旨參
    照）。再衡諸我國查緝毒品販賣一向執法甚嚴，又科以重度
    刑責，且販賣上開毒品既係違法行為，當非可公然為之，亦
    無公定價格，且容易分裝並增減份量，而每次買賣之價量，
    可能隨時依雙方關係深淺、資力、需求量及對行情之認知、
    來源是否充裕、查緝是否嚴謹、購買者被查獲時供述購買對
    象之可能風險評估等情形，而異其標準，非可一概而論；且
    販賣者從各種「價差」、「量差」或係「純度」謀取利潤方
    式，或有差異，然其所圖利益之非法販賣行為目的，則屬相
    同，並無二致。再以衡諸甲基安非他命價值非低，且依一般
    社會通念以觀，販賣行為在通常情形下均係以牟利為其主要
    誘因及目的，倘若為換現而將手中持有之毒品變現，或避免
    毒品受潮而儘速將手中持有之毒品出清，或在買家聯絡毒品
    交易時手上雖無現貨，仍主動與上手聯繫以累積個人與上手
    間之交易紀錄，以利日後向上手買入毒品時可獲取較佳之利
    益等，縱或出售之價格較低或無加價之情形，亦非當然無營
    利意圖，是除非別有事證足認係單純轉讓，確無任何即刻或
    為日後之交易牟利意圖外，尚難據此即認販賣之證據有所未
    足，否則將造成知過坦承者難辭重典，飾詞否認者反得僥倖
    ，而失情理之平。何況被告於準備程序已供稱：本案所售之
    毒品成本原係新臺幣(下同)500元，但因毒品上游未向伊收
    費，因此毒品價金1,000元均係伊所賺取等語明確（詳訴一
    卷第238頁），可見被告在本件係藉毒品交易賺取毒品價差
    ，其本案販賣毒品犯行之營利意圖，應堪予認定。
  ㈢綜上所述，本案事證均已臻明確，被告上開犯行，洵堪認定
    ，應依法論科。
三、論罪科刑
　㈠核被告所為，係犯毒品危害防制條例第4條第2項之販賣第二
    級毒品罪。其於販賣前持有甲基安非他命之低度行為，為其
    後高度之販賣行為所吸收，不另論罪。
　㈡刑之減輕
　1.偵審自白減輕
    被告於警詢、偵訊及本院準備程序、審判程序均坦承本件犯
    行（詳警一卷第9-12頁；偵一卷第17-19頁；訴一卷第238頁
    ；訴二卷第76、97頁），自應適用毒品危害防制條例第17條
    第2項規定，減輕其刑。
　2.本件並無供出來源之減刑事由
    辯護人雖主張被告已供出其本件之毒品來源林明緯，且檢察
    官業因被告之供述查獲林明緯曾於被告本件販毒犯行後之11
    0年1月31日、同年2月11日分別交付甲基安非他命與被告，
    而對林明緯提起公訴，至於林明緯是否曾於被告本件販毒以
    前交付毒品與被告，固然因缺乏相關之手機對話紀錄，導致
    檢察官無法就此部分起訴林明緯，然不得因此排除林明緯即
    為本件被告所售毒品來源之可能性，而參諸林明緯既係被告
    乾姐姐之男友，亦如前述曾提供甲基安非他命與被告，則被
    告稱本件所售毒品係林明緯所提供乙事即非無可能，尚不得
    因檢察官就此未查獲足夠之證據，即剝奪被告因供出來源而
    減刑之權利，因認本件有毒品危害防制條例第17條第1項減
    刑規定之適用云云（詳訴二卷第99-100頁）。本院審酌如下
    ：
　⑴按犯第4條至第8條、第10條或第11條之罪，供出毒品來源，
    因而查獲其他正犯或共犯者，減輕或免除其刑，毒品危害防
    制條例第17條第1項定有明文。又所謂「供出毒品來源，因
    而查獲」，必以被告所稱其本案所販賣之毒品來源與嗣後查
    獲之其他正犯或共犯間具有關聯性，始稱充足；倘被告販賣
    毒品之犯罪時間，在時序上較早於該正犯或共犯供應毒品之
    時間，即令該正犯或共犯確因被告之供出而被查獲；或其時
    序雖較晚於該正犯或共犯供應毒品之時間，惟其被查獲之案
    情與被告自己所犯同條項所列之罪之毒品來源無關，均仍不
    符上開應獲減輕或免刑之規定（最高法院109年度臺上字第5
    027號判決要旨、臺灣高等法院暨所屬法院110年法律座談會
    刑事類提案第9號法律問題研討結果可資參照）。再按毒品
    危害防制條例第17條第1項所謂「供出毒品來源，因而查獲
    其他正犯或共犯者」，係指被告供出毒品來源之有關資料，
    諸如前手之姓名、年籍、住居所、或其他足資辨別之特徵等
    ，使調查或偵查犯罪之公務員，因而對之發動調查或偵查並
    破獲者而言。申言之，必須行為人供出毒品來源之對向性正
    犯，或與其具有共同正犯、共犯（教唆犯、幫助犯）關係之
    毒品由來之人的確實相關資料，使調查或偵查犯罪之公務員
    據以對之發動調查或偵查，並因此而確實查獲其人、其犯行
    而言；而所謂查獲其人、其犯行，著重在其犯行之查獲，雖
    不以達有罪認定之已無合理懷疑存在之程度為必要，必也已
    臻至起訴門檻之證據明確，且有充分之說服力，方得獲邀上
    開減免其刑之寬典；換言之，供出毒品來源，及破獲相關他
    人犯罪，二種要件兼具，才能因其戴罪立功，享受寬典。從
    而，非謂行為人一有「自白」、「指認」毒品來源之人，即
    得依上開規定，予以減免其刑；猶須提供確實資訊，使調查
    或偵查犯罪之公務員對之發動調查或偵查，進而查獲該人及
    其犯行，否則，尚與上開減免其刑規定要件不合（最高法院
    109年度臺上字第1369號判決、110年度臺上字第3317號判決
    、110年度臺上字第591號判決要旨可資參照）。
　⑵經查，被告雖於警詢、偵訊時供稱其毒品來源為林明緯等語(
    詳訴一卷第54-56、65-73、127-130頁；偵一卷第15頁)。且
    臺灣高雄地方檢察署檢察官亦因被告之供述，查獲林明緯曾
    於110年1月31日、同年2月11日、同年2月13日轉讓或販賣第
    二級毒品甲基安非他命與被告，並就林明緯此部犯嫌提起公
    訴等情，固亦有臺灣高雄地方檢察署檢察官111年度偵緝字
    第214號起訴書、臺灣高雄地方檢察署111年3月24日雄檢榮
    翔111偵緝214字第1119021343號函在卷可參（詳訴二卷第35
    -37、47頁）。然林明緯上揭交付毒品與被告之時間，均係
    在被告本件販毒後所為，與被告本案犯行難認具關聯性，依
    上開說明，自無從以檢察官因被告供述查獲林明緯此部犯嫌
    ，即依毒品危害防制條例第17條第1項規定減輕或免除被告
    之刑。
　⑶至於林明緯是否在被告本案販毒前交付毒品與被告乙節，參
    諸被告固於準備程序、審判程序供稱：伊係於本件販毒當日
    晚間，至林明緯位於高雄市鳳山區五甲一路之住處向林明緯
    索取本件所售之毒品，伊於110年1月18日21時4分與洪健智
    之通話中對洪健智稱「處理完了、不過很少、差不多可以吸
    2次吧」，即指伊已自林明緯處取得毒品欲交付洪健智之意
    等語（詳訴一卷第239頁；訴二卷第101-102頁），而堅稱其
    係於案發當日晚間獲林明緯交付本件所售之毒品。然檢警並
    未因被告之供述查得林明緯此部犯嫌乙節，有屏東縣政府警
    察局屏東分局111年3月21日屏警分偵字第11131230600號函
    （詳訴二卷第39頁）、臺灣高雄地方檢察署111年3月24日雄
    檢榮翔111偵緝214字第1119021343號函可佐（詳訴二卷第47
    頁）。本院衡酌林明緯之住處雖確如被告所稱位於高雄市鳳
    山區五甲一路（詳訴一卷第103頁林明緯警詢筆錄之受詢問
    人年籍資料欄位），對照被告於110年1月18日21時4分與洪
    健智之通話中對洪健智稱「處理完了、不過很少、差不多可
    以吸2次吧」等語，意指其已成功取得本件欲販售之毒品時
    ，此際其所持用行動電話之基地台位置，正好亦位於林明緯
    住處附近之高雄市鳳山區五甲一路610巷（詳警一卷第51-52
    頁之通訊監察譯文），可見被告所稱其係於本件販毒當日稍
    早前往林明緯住處向林明緯取得本件所售毒品乙節，固未必
    毫無根據。然林明緯於警詢中業已供稱：伊僅曾於110年2月
    11日無償轉讓甲基安非他命與被告等語（詳訴一卷第110頁
    ），即否認曾如被告所稱另於110年1月18日交付毒品與被告
    。而僅憑上開通訊監察譯文，至多亦僅能認定被告曾於本件
    販毒前不久在林明緯住處附近取得毒品，況被告亦稱該次未
    以電話或通訊軟體聯繫林明緯等語(詳訴一卷第239頁)，而
    無相關聯繫紀錄佐證被告所述，是尚無從逕論該毒品確如被
    告所稱係由林明緯所交付。再觀諸卷內復無其他具體證據足
    以補強被告上開供述。準此，被告所供出之林明緯此部犯嫌
    ，尚未使檢警因此查得已達起訴門檻之明確事證，依上開說
    明，自無法認定已屬毒品危害防制條例第17條第1項所謂之
    「查獲」。準此，本件難認檢警業因被告之供述查得與被告
    販毒犯行有合理關聯之毒品來源，無從依毒品危害防制條例
    第17條第1項規定減輕或免除被告之刑。
　3.刑法第59條減輕：
  ⑴按刑法第59條之酌量減輕其刑，必於犯罪之情狀，在客觀上
    足以引起一般同情，認為即予宣告法定低度刑期，猶嫌過重
    者，始有其適用（最高法院51年台上字第899號判決先例意
    旨參照）。又按刑之量定，為求個案裁判之妥當性，法律固
    賦予法院裁量權，但此項裁量權之行使，除應依刑法第57條
    規定，審酌行為人及其行為等一切情狀，為整體之評價，並
    應顧及比例原則與平等原則，使罪刑均衡，輕重得宜，以契
    合社會之法律感情。刑法第59條規定犯罪之情狀可憫恕者，
    得酌量減輕其刑，其所謂「犯罪之情狀」，與同法第57條規
    定科刑時應審酌之一切情狀，並非有截然不同之領域，於裁
    判上酌減其刑時，應就犯罪一切情狀（包括第57條所列舉之
    10款事項），予以全盤考量，審酌其犯罪有無可憫恕之事由
    （即有無特殊之原因與環境，在客觀上足以引起一般人之同
    情，以及宣告法定最低度刑，是否猶嫌過重等等），以為判
    斷。
　⑵經查，被告雖有犯罪事實欄所示販賣第二級毒品犯行，然毒
    品危害防制條例第4條第2項販賣第二級毒品罪之最輕法定本
    刑，並未區分犯罪者販賣之動機、其犯罪情節之輕重及危害
    社會之程度，法定最低本刑一律均為10年以上有期徒刑，縱
    使本件業依同條例第17條第2項規定減為5年以上有期徒刑，
    罪責仍不可謂不重。衡酌被告本件販毒之犯行僅有1次，與
    一般毒品案件之行為人常多次反覆犯案之情形已有不同；且
    本案所售之毒品價金僅1,000元，數量依照上開被告與洪健
    智之通訊監察譯文(詳警一卷第51-52頁)，亦僅能施用2次，
    顯見其販售之數量非多，與大量販賣毒品之大盤毒販惡性相
    較，亦難比擬。再者，被告案發時年僅25歲（詳訴一卷第13
    頁之個人戶籍資料查詢結果），年紀尚輕，且在本件案發前
    未曾因犯罪經法院判處罪刑，此亦有臺灣高等法院被告前案
    紀錄表在卷可佐，亦徵被告素行尚屬良好，其案發前對於販
    毒犯行所造成社會秩序之重大危害，可能尚無深刻體會。更
    何況，檢警業因被告供述查獲林明緯於被告本件販毒後另交
    付毒品與被告之犯嫌（如前述），固然被告所稱本件所售毒
    品亦係向林明緯取得乙事，未查得已達起訴門檻之事證，法
    律上尚無從依毒品危害防制條例第17條第1項規定減輕或免
    除其刑，但其此部之供述未必係空言指摘乙節，亦經本院認
    定如前，足見被告犯後確實已盡力配合檢警查緝毒品上游，
    其犯後態度確屬可取。準此，本院審酌上情，認被告本件犯
    行，難謂無情輕法重之憾，衡情不無可憫，爰就其本案所犯
    之販賣第二級毒品罪，依刑法第59條規定，酌減其刑。
　4.被告所犯販賣第二級毒品罪，有上開複數減輕事由，爰依刑
    法第70條規定，遞減輕其刑。
　㈢刑之裁量：
    爰審酌被告明知毒品為政府嚴令明禁，竟無視於此，為牟取
    一己之私利而販賣第二級毒品甲基安非他命，行為實有可議
    ；復審酌被告對於甲基安非他命施用者提供來源，影響所及
    ，非僅人之生命、身體將可能受其侵害，社會、國家之法益
    亦不能免，當非個人一己之生命、身體法益所可比擬；惟念
    及被告犯後均坦承犯行，其販賣毒品之價格僅1,000元，數
    量亦非鉅，犯罪情節與大盤毒梟鉅量高價之交易模式尚屬有
    別；再衡酌被告案發時年僅25歲，年紀尚輕，且在本件案發
    前未曾因犯罪經法院判處罪刑（均如前述）；另再酌以檢警
    業因被告供述查獲林明緯於被告本件販毒後另交付毒品與被
    告之犯嫌（如前述），足見被告犯後已盡力配合檢警查緝毒
    品上游；復衡酌被告販賣第二級毒品係為賺取價差之犯罪動
    機，兼衡被告於審判程序自陳學歷為高職畢業，目前於重工
    業之工廠任職，每月收入約3萬元至4萬元，未婚且無子女，
    與父母親及妹妹同住之生活狀況等一切情狀（詳訴二卷第98
    頁），就其所犯之罪，量處如主文所示之刑。又辯護人雖請
    求本院對被告宣告緩刑等語（詳訴二卷第101頁），惟本件
    被告係受逾2年之有期徒刑宣告，自不符刑法第74條第1項所
    規定之緩刑要件，而無從宣告緩刑，附此敘明。
四、沒收　　
  ㈠犯罪所用之物
    扣案如附表二編號7 所示之行動電話1 支（含門號00000000
    00號SIM 卡1 張），係被告所有，供其於本件犯行與購毒者
    聯繫毒品交易事宜，此業據被告於本院準備程序供承在卷（
    詳訴一卷第239 -240頁）。是上開行動電話及所含SIM卡確
    屬供被告犯本件犯行所用之物，自應依毒品危害防制條例第
    19條第1 項之規定，對被告宣告沒收。
　㈡犯罪所得
    被告本件販賣毒品所得1,000 元，雖未扣案，然為避免被告
    坐擁犯罪所得，仍應依刑法第38條之1 第1 項前段、第3 項
    規定，對被告宣告沒收，並於全部或一部不能沒收或不宜執
    行沒收時，追徵其價額。
　㈢不予沒收之物
　1.按「查獲之第一、二級毒品及專供製造或施用第一、二級毒
    品之器具，不問屬於犯罪行為人與否，均沒收銷燬之」，毒
    品危害防制條例第18條第1項前段固有明文。然此所稱「查
    獲之毒品」，係指被查獲而與本案有關之全部毒品而言（最
    高法院95年度臺上字第5304號判決意旨參照）。經查，附表
    二編號2所示扣案之毒品1包，經送檢驗後，確檢出含第二級
    毒品甲基安非他命成分，此雖有高雄醫學大學附設中和紀念
    醫院檢驗醫學部毒物室濫用藥物檢驗報告（報告編號：S000
    00-00）在卷可佐（詳訴一卷第197頁）。然被告於準備程序
    業已供稱該毒品係本件販毒後另行取得等語（詳訴一卷第23
    9頁），意指該包甲基安非他命與本案販賣毒品犯行無關。
    衡酌本件員警執行搜索扣得該包甲基安非他命之時間（即11
    0年3月16日，詳警一卷第129-132頁之屏東縣政府警察局屏
    東分局搜索扣押筆錄與扣押物品目錄表各1份），距被告本
    件販毒犯行之行為時間（即110年1月18日）已相隔近2月，
    則該包甲基安非他命確有可能係被告本件販毒後另行取得，
    而非本案販賣所剩，核與本案犯行無涉，是依上開說明，該
    甲基安非他命自非本案應沒收銷燬之違禁物。至於附表二編
    號5所示之毒品咖啡包殘渣袋，固經檢出含第三級毒品「4-
    甲基甲基卡西酮（Mephedrone）」成分，此有高雄醫學大學
    附設中和紀念醫院檢驗醫學部毒物室濫用藥物檢驗報告（報
    告編號：S00000-00）可稽（詳訴一卷第199頁），然被告本
    件所售係第二級毒品甲基安非他命，與第三級毒品無涉，依
    上開說明，自亦難認屬本案應予沒收之違禁物。此外，復無
    證據顯示上開甲基安非他命及毒品咖啡包係被告本件販毒之
    犯罪所得，爰均不予宣告沒收。
　2.扣案如附表二編號1所示吸食器、編號3所示不明粉末（未檢
    出含法定毒品成分，詳訴一卷第201頁之高雄醫學大學附設
    中和紀念醫院檢驗醫學部毒物室濫用藥物檢驗報告，報告編
    號：S00000 -00）、編號4 所示之玻璃球、編號6所示電子
    磅秤，雖均為被告所有之物，此經被告於準備程序中供承無
    訛（詳訴一卷第240頁），然被告就上開物品之用途同時供
    稱：上開玻璃球與吸食器均為其自己吸食毒品所用，電子磅
    秤亦未作為本件販毒使用，上揭不明粉末則已忘記用途等語
    （詳訴一卷第240頁），意指上開物品均與其本件犯罪無涉
    。衡酌本件並無其他積極證據顯示上開物品確經被告實際使
    用或預備用於本件犯行，抑或為被告本案之犯罪所得，爰均
    不予宣告沒收。
據上論斷，應依刑事訴訟法第299 條第1 項前段，毒品危害防制
條例第4 條第2 項、第17條第2 項、第19條第1 項，刑法第11條
、第59條、第38條之1 第1 項前段、第3 項，判決如主文。
本案經檢察官黃聖淵提起公訴，檢察官梁詠鈞到庭執行職務。
中　　華　　民　　國　 111　　年　　5　　月　　13　　日
                  刑事第三庭    審判長法　官  張瑋珍
　　　　　　　　　                    法  官  翁碧玲
　　　　　　　　　                    法  官  彭志崴
以上正本證明與原本無異。
如不服本判決應於收受送達後20日內向本院提出上訴書狀，並應
敘述具體理由；如未敘述上訴理由者，應於上訴期間屆滿後20日
內向本院補提理由書（均須按他造當事人之人數附繕本）「切勿
逕送上級法院」。
中　　華　　民　　國　　111 　年　　5 　　月　　13　　日
　　　　　　　　　　　　　　　　　   書記官　黃淑菁　　　　　　　
附錄本案論罪科刑法條
毒品危害防制條例第4條
製造、運輸、販賣第一級毒品者，處死刑或無期徒刑；處無期徒
刑者，得併科新臺幣3千萬元以下罰金。
製造、運輸、販賣第二級毒品者，處無期徒刑或10年以上有期徒
刑，得併科新臺幣1千5百萬元以下罰金。
製造、運輸、販賣第三級毒品者，處7年以上有期徒刑，得併科
新臺幣1千萬元以下罰金。
製造、運輸、販賣第四級毒品者，處5年以上12年以下有期徒刑
，得併科新臺幣5百萬元以下罰金。
製造、運輸、販賣專供製造或施用毒品之器具者，處1年以上7年
以下有期徒刑，得併科新臺幣150萬元以下罰金。
前五項之未遂犯罰之。


附表一：
編號 行為人 購毒者 交易時間 交易地點 毒品種類   交易方式  行為人持用之行動電話 購毒者持用之行動電話   交易金額  1 王信智 洪健智 110年1月18日21時38分許 高雄市○○區○○路000號之楠梓家樂福旁統一超商外 甲基安非他命（約可施用2次之數量）     王信智以其所持用之左列行動電話，於110年1月18日21時4分、同日21時28分許，撥打洪健智持用之左列行動電話聯繫毒品交易事宜，嗣王信智即於左列時間、地點，交付左列數量之甲基安非他命與洪健智，並當場向洪健智收取左列價金以牟取利潤。  0000000000 0000000000   1,000元  

附表二：
編號 物品名稱 數量   1  毒品吸食器 1組   2  甲基安非他命   1包   3 不明粉末(紅粉色，未檢出法定毒品成分)   1包 4 玻璃球   2支   5 毒品咖啡包殘渣袋(經檢出含第三級毒品「4-甲基甲基卡西酮（Mephedrone）」成分)   1包   6 電子磅秤   1台   7 IPHONE手機(含門號0000000000號SIM卡1張，IMEI:000000000000000)   1支